incubator/apertium-eng-lvs/apertium-eng-lvs.lvs.dix
    <pardef n="tīr/s__adj_sint_sup">
      <e><p>          <l>ākais</l><r>s<s n="adj"/><s n="sint"/><s n="sup"/><s n="m"/><s n="sg"/><s n="nom"/><s n="def"/></r></p></e>
      <e><p>          <l>āko</l><r>s<s n="adj"/><s n="sint"/><s n="sup"/><s n="m"/><s n="sg"/><s n="acc"/><s n="def"/></r></p></e>
      <e><p>          <l>ākā</l><r>s<s n="adj"/><s n="sint"/><s n="sup"/><s n="m"/><s n="sg"/><s n="gen"/><s n="def"/></r></p></e>
      <e><p>          <l>ākajam</l><r>s<s n="adj"/><s n="sint"/><s n="sup"/><s n="m"/><s n="sg"/><s n="dat"/><s n="def"/></r></p></e>
      <e><p>          <l>ākajā</l><r>s<s n="adj"/><s n="sint"/><s n="sup"/><s n="m"/><s n="sg"/><s n="loc"/><s n="def"/></r></p></e>
      <e><p>          <l>āko</l><r>s<s n="adj"/><s n="sint"/><s n="sup"/><s n="m"/><s n="sg"/><s n="voc"/><s n="def"/></r></p></e>
      <e><p>          <l>ākais</l><r>s<s n="adj"/><s n="sint"/><s n="sup"/><s n="m"/><s n="sg"/><s n="voc"/><s n="def"/></r></p></e>
      <e><p>          <l>ākie</l><r>s<s n="adj"/><s n="sint"/><s n="sup"/><s n="m"/><s n="pl"/><s n="nom"/><s n="def"/></r></p></e>
      <e><p>          <l>ākos</l><r>s<s n="adj"/><s n="sint"/><s n="sup"/><s n="m"/><s n="pl"/><s n="acc"/><s n="def"/></r></p></e>
      <e><p>          <l>āko</l><r>s<s n="adj"/><s n="sint"/><s n="sup"/><s n="m"/><s n="pl"/><s n="gen"/><s n="def"/></r></p></e>
      <e><p>          <l>ākajiem</l><r>s<s n="adj"/><s n="sint"/><s n="sup"/><s n="m"/><s n="pl"/><s n="dat"/><s n="def"/></r></p></e>
      <e><p>          <l>ākajos</l><r>s<s n="adj"/><s n="sint"/><s n="sup"/><s n="m"/><s n="pl"/><s n="loc"/><s n="def"/></r></p></e>
      <e><p>          <l>ākie</l><r>s<s n="adj"/><s n="sint"/><s n="sup"/><s n="m"/><s n="pl"/><s n="voc"/><s n="def"/></r></p></e>
      <e><p>          <l>ākā</l><r>s<s n="adj"/><s n="sint"/><s n="sup"/><s n="f"/><s n="sg"/><s n="nom"/><s n="def"/></r></p></e>
      <e><p>          <l>āko</l><r>s<s n="adj"/><s n="sint"/><s n="sup"/><s n="f"/><s n="sg"/><s n="acc"/><s n="def"/></r></p></e>
      <e><p>          <l>ākās</l><r>s<s n="adj"/><s n="sint"/><s n="sup"/><s n="f"/><s n="sg"/><s n="gen"/><s n="def"/></r></p></e>
      <e><p>          <l>ākajai</l><r>s<s n="adj"/><s n="sint"/><s n="sup"/><s n="f"/><s n="sg"/><s n="dat"/><s n="def"/></r></p></e>
      <e><p>          <l>ākajā</l><r>s<s n="adj"/><s n="sint"/><s n="sup"/><s n="f"/><s n="sg"/><s n="loc"/><s n="def"/></r></p></e>
      <e><p>          <l>ākā</l><r>s<s n="adj"/><s n="sint"/><s n="sup"/><s n="f"/><s n="sg"/><s n="voc"/><s n="def"/></r></p></e>
      <e><p>          <l>āko</l><r>s<s n="adj"/><s n="sint"/><s n="sup"/><s n="f"/><s n="sg"/><s n="voc"/><s n="def"/></r></p></e>
      <e><p>          <l>ākās</l><r>s<s n="adj"/><s n="sint"/><s n="sup"/><s n="f"/><s n="pl"/><s n="nom"/><s n="def"/></r></p></e>
      <e><p>          <l>ākās</l><r>s<s n="adj"/><s n="sint"/><s n="sup"/><s n="f"/><s n="pl"/><s n="acc"/><s n="def"/></r></p></e>
      <e><p>          <l>āko</l><r>s<s n="adj"/><s n="sint"/><s n="sup"/><s n="f"/><s n="pl"/><s n="gen"/><s n="def"/></r></p></e>
      <e><p>          <l>ākajām</l><r>s<s n="adj"/><s n="sint"/><s n="sup"/><s n="f"/><s n="pl"/><s n="dat"/><s n="def"/></r></p></e>
      <e><p>          <l>ākajās</l><r>s<s n="adj"/><s n="sint"/><s n="sup"/><s n="f"/><s n="pl"/><s n="loc"/><s n="def"/></r></p></e>
      <e><p>          <l>ākās</l><r>s<s n="adj"/><s n="sint"/><s n="sup"/><s n="f"/><s n="pl"/><s n="voc"/><s n="def"/></r></p></e>
    </pardef>

    <e lm="aromātisks"><p><l>visaromātisk</l><r>aromātisk</r></p><par n="tīr/s__adj_sint_sup"/></e>
    <e lm="brīvprātīgs"><p><l>visbrīvprātīg</l><r>brīvprātīg</r></p><par n="tīr/s__adj_sint_sup"/></e>
    <e lm="dabisks"><p><l>visdabisk</l><r>dabisk</r></p><par n="tīr/s__adj_sint_sup"/></e>
    <e lm="drošs"><p><l>visdroš</l><r>droš</r></p><par n="tīr/s__adj_sint_sup"/></e>
    <e lm="godīgs"><p><l>visgodīg</l><r>godīg</r></p><par n="tīr/s__adj_sint_sup"/></e>
    <e lm="konfidenciāls"><p><l>viskonfidenciāl</l><r>konfidenciāl</r></p><par n="tīr/s__adj_sint_sup"/></e>
    <e lm="līdzvērtīgs"><p><l>vislīdzvērtīg</l><r>līdzvērtīg</r></p><par n="tīr/s__adj_sint_sup"/></e>
    <e lm="nederīgs"><p><l>visnederīg</l><r>nederīg</r></p><par n="tīr/s__adj_sint_sup"/></e>
    <e lm="uzmanīgs"><p><l>visuzmanīg</l><r>uzmanīg</r></p><par n="tīr/s__adj_sint_sup"/></e>
    <e lm="nesens"><p><l>visnesen</l><r>nesen</r></p><par n="tīr/s__adj_sint_sup"/></e>
    <e lm="organizatorisks"><p><l>visorganizatorisk</l><r>organizatorisk</r></p><par n="tīr/s__adj_sint_sup"/></e>
    <e lm="plašs"><p><l>visplaš</l><r>plaš</r></p><par n="tīr/s__adj_sint_sup"/></e>
    <e lm="pārmērīgs"><p><l>vispārmērīg</l><r>pārmērīg</r></p><par n="tīr/s__adj_sint_sup"/></e>
    <e lm="saprātīgs"><p><l>vissaprātīg</l><r>saprātīg</r></p><par n="tīr/s__adj_sint_sup"/></e>
    <e lm="strukturāls"><p><l>visstrukturāl</l><r>strukturāl</r></p><par n="tīr/s__adj_sint_sup"/></e>
    <e lm="teritoriāls"><p><l>visteritoriāl</l><r>teritoriāl</r></p><par n="tīr/s__adj_sint_sup"/></e>
    <e lm="veiksmīgs"><p><l>visveiksmīg</l><r>veiksmīg</r></p><par n="tīr/s__adj_sint_sup"/></e>
    <e lm="ģenerāls"><p><l>visģenerāl</l><r>ģenerāl</r></p><par n="tīr/s__adj_sint_sup"/></e>
    <e lm="abpusējs"><p><l>visabpusēj</l><r>abpusēj</r></p><par n="tīr/s__adj_sint_sup"/></e>
    <e lm="agrīns"><p><l>visagrīn</l><r>agrīn</r></p><par n="tīr/s__adj_sint_sup"/></e>
    <e lm="aktīvs"><p><l>visaktīv</l><r>aktīv</r></p><par n="tīr/s__adj_sint_sup"/></e>
    <e lm="analītisks"><p><l>visanalītisk</l><r>analītisk</r></p><par n="tīr/s__adj_sint_sup"/></e>
    <e lm="aptuvens"><p><l>visaptuven</l><r>aptuven</r></p><par n="tīr/s__adj_sint_sup"/></e>
    <e lm="atkarens"><p><l>visatkaren</l><r>atkaren</r></p><par n="tīr/s__adj_sint_sup"/></e>
    <e lm="atšķirīgs"><p><l>visatšķirīg</l><r>atšķirīg</r></p><par n="tīr/s__adj_sint_sup"/></e>
    <e lm="auksts"><p><l>visaukst</l><r>aukst</r></p><par n="tīr/s__adj_sint_sup"/></e>
    <e lm="barbarisks"><p><l>visbarbarisk</l><r>barbarisk</r></p><par n="tīr/s__adj_sint_sup"/></e>
    <e lm="bezrūpīgs"><p><l>visbezrūpīg</l><r>bezrūpīg</r></p><par n="tīr/s__adj_sint_sup"/></e>
    <e lm="blīvs"><p><l>visblīv</l><r>blīv</r></p><par n="tīr/s__adj_sint_sup"/></e>
    <e lm="bāls"><p><l>visbāl</l><r>bāl</r></p><par n="tīr/s__adj_sint_sup"/></e>
    <e lm="cilvēcīgs"><p><l>viscilvēcīg</l><r>cilvēcīg</r></p><par n="tīr/s__adj_sint_sup"/></e>
    <e lm="dekadentisks"><p><l>visdekadentisk</l><r>dekadentisk</r></p><par n="tīr/s__adj_sint_sup"/></e>
    <e lm="dievišķs"><p><l>visdievišķ</l><r>dievišķ</r></p><par n="tīr/s__adj_sint_sup"/></e>
    <e lm="drakonisks"><p><l>visdrakonisk</l><r>drakonisk</r></p><par n="tīr/s__adj_sint_sup"/></e>
    <e lm="dzeltenīgs"><p><l>visdzeltenīg</l><r>dzeltenīg</r></p><par n="tīr/s__adj_sint_sup"/></e>
    <e lm="dēmonisks"><p><l>visdēmonisk</l><r>dēmonisk</r></p><par n="tīr/s__adj_sint_sup"/></e>
    <e lm="eksakts"><p><l>viseksakt</l><r>eksakt</r></p><par n="tīr/s__adj_sint_sup"/></e>
    <e lm="ekvivalents"><p><l>visekvivalent</l><r>ekvivalent</r></p><par n="tīr/s__adj_sint_sup"/></e>
    <e lm="episks"><p><l>visepisk</l><r>episk</r></p><par n="tīr/s__adj_sint_sup"/></e>
    <e lm="fatāls"><p><l>visfatāl</l><r>fatāl</r></p><par n="tīr/s__adj_sint_sup"/></e>
    <e lm="funkcionāls"><p><l>visfunkcionāl</l><r>funkcionāl</r></p><par n="tīr/s__adj_sint_sup"/></e>
    <e lm="garspalvains"><p><l>visgarspalvain</l><r>garspalvain</r></p><par n="tīr/s__adj_sint_sup"/></e>
    <e lm="gražīgs"><p><l>visgražīg</l><r>gražīg</r></p><par n="tīr/s__adj_sint_sup"/></e>
    <e lm="haotisks"><p><l>vishaotisk</l><r>haotisk</r></p><par n="tīr/s__adj_sint_sup"/></e>
    <e lm="harizmātisks"><p><l>visharizmātisk</l><r>harizmātisk</r></p><par n="tīr/s__adj_sint_sup"/></e>
    <e lm="ideāls"><p><l>visideāl</l><r>ideāl</r></p><par n="tīr/s__adj_sint_sup"/></e>
    <e lm="individuāls"><p><l>visindividuāl</l><r>individuāl</r></p><par n="tīr/s__adj_sint_sup"/></e>
    <e lm="iztapīgs"><p><l>visiztapīg</l><r>iztapīg</r></p><par n="tīr/s__adj_sint_sup"/></e>
    <e lm="katastrofāls"><p><l>viskatastrofāl</l><r>katastrofāl</r></p><par n="tīr/s__adj_sint_sup"/></e>
    <e lm="kaismīgs"><p><l>viskaismīg</l><r>kaismīg</r></p><par n="tīr/s__adj_sint_sup"/></e>
    <e lm="kodīgs"><p><l>viskodīg</l><r>kodīg</r></p><par n="tīr/s__adj_sint_sup"/></e>
    <e lm="konstants"><p><l>viskonstant</l><r>konstant</r></p><par n="tīr/s__adj_sint_sup"/></e>
    <e lm="kritisks"><p><l>viskritisk</l><r>kritisk</r></p><par n="tīr/s__adj_sint_sup"/></e>
    <e lm="labils"><p><l>vislabil</l><r>labil</r></p><par n="tīr/s__adj_sint_sup"/></e>
    <e lm="neauglīgs"><p><l>visneauglīg</l><r>neauglīg</r></p><par n="tīr/s__adj_sint_sup"/></e>
    <e lm="neeiropeisks"><p><l>visneeiropeisk</l><r>neeiropeisk</r></p><par n="tīr/s__adj_sint_sup"/></e>
    <e lm="neintuitīvs"><p><l>visneintuitīv</l><r>neintuitīv</r></p><par n="tīr/s__adj_sint_sup"/></e>
    <e lm="nekritisks"><p><l>visnekritisk</l><r>nekritisk</r></p><par n="tīr/s__adj_sint_sup"/></e>
    <e lm="leģendārs"><p><l>visleģendār</l><r>leģendār</r></p><par n="tīr/s__adj_sint_sup"/></e>
    <e lm="liroepisks"><p><l>visliroepisk</l><r>liroepisk</r></p><par n="tīr/s__adj_sint_sup"/></e>
    <e lm="mainīgs"><p><l>vismainīg</l><r>mainīg</r></p><par n="tīr/s__adj_sint_sup"/></e>
    <e lm="melngans"><p><l>vismelngan</l><r>melngan</r></p><par n="tīr/s__adj_sint_sup"/></e>
    <e lm="mākoņains"><p><l>vismākoņain</l><r>mākoņain</r></p><par n="tīr/s__adj_sint_sup"/></e>
    <e lm="nodevīgs"><p><l>visnodevīg</l><r>nodevīg</r></p><par n="tīr/s__adj_sint_sup"/></e>
    <e lm="optisks"><p><l>visoptisk</l><r>optisk</r></p><par n="tīr/s__adj_sint_sup"/></e>
    <e lm="patriotisks"><p><l>vispatriotisk</l><r>patriotisk</r></p><par n="tīr/s__adj_sint_sup"/></e>
    <e lm="pirmatnīgs"><p><l>vispirmatnīg</l><r>pirmatnīg</r></p><par n="tīr/s__adj_sint_sup"/></e>
    <e lm="porains"><p><l>visporain</l><r>porain</r></p><par n="tīr/s__adj_sint_sup"/></e>
    <e lm="progresīvs"><p><l>visprogresīv</l><r>progresīv</r></p><par n="tīr/s__adj_sint_sup"/></e>
    <e lm="pētniecisks"><p><l>vispētniecisk</l><r>pētniecisk</r></p><par n="tīr/s__adj_sint_sup"/></e>
    <e lm="respektabls"><p><l>visrespektabl</l><r>respektabl</r></p><par n="tīr/s__adj_sint_sup"/></e>
    <e lm="rētains"><p><l>visrētain</l><r>rētain</r></p><par n="tīr/s__adj_sint_sup"/></e>
    <e lm="seksīgs"><p><l>visseksīg</l><r>seksīg</r></p><par n="tīr/s__adj_sint_sup"/></e>
    <e lm="skaudīgs"><p><l>visskaudīg</l><r>skaudīg</r></p><par n="tīr/s__adj_sint_sup"/></e>
    <e lm="solīds"><p><l>vissolīd</l><r>solīd</r></p><par n="tīr/s__adj_sint_sup"/></e>
    <e lm="stoisks"><p><l>visstoisk</l><r>stoisk</r></p><par n="tīr/s__adj_sint_sup"/></e>
    <e lm="taisns"><p><l>vistaisn</l><r>taisn</r></p><par n="tīr/s__adj_sint_sup"/></e>
    <e lm="totāls"><p><l>vistotāl</l><r>totāl</r></p><par n="tīr/s__adj_sint_sup"/></e>
    <e lm="tuvs"><p><l>vistuv</l><r>tuv</r></p><par n="tīr/s__adj_sint_sup"/></e>
    <e lm="venozs"><p><l>visvenoz</l><r>venoz</r></p><par n="tīr/s__adj_sint_sup"/></e>
    <e lm="visvarens"><p><l>visvisvaren</l><r>visvaren</r></p><par n="tīr/s__adj_sint_sup"/></e>
    <e lm="zilganmelns"><p><l>viszilganmeln</l><r>zilganmeln</r></p><par n="tīr/s__adj_sint_sup"/></e>
    <e lm="šarmants"><p><l>visšarmant</l><r>šarmant</r></p><par n="tīr/s__adj_sint_sup"/></e>
